# 请教陈版：收入确认问题

提问人：zlzs77 时间：2020-06-01 21:13:00
请教陈版：
合同满足企业因向客户转让商品而有权取得的对价很可能收回，识别合同的条件，假如 100 万，估计能收回 98万，则确认 100 万收入， 100 万应收， 2 万预期信用损失，问题：假如估计只能收回20%，则是否确认收入？如果确认，确认多少？谢谢陈版

回答人：chenyiwei
这种情况下还是要结合具体背景来讨论，例如，如果明知合同对价很可能只能收回 20 万元，那么为何要承接这个项目；预计还可以获得哪些方面的收益等。如果没有其他需考虑的特殊因素，则一般建议按照预计很可能收回的对价款来计量收入。